fr: Équipements sportifs > Loisirs de plein air > Vélo > Accessoires de cyclisme > Outils pour vélos > Outils pour chaîne de vélo: Dérive-chaînes de vélo; Outils de nettoyage de chaîne de vélo; Pinces à maillon rapide de vélo
sv: Sportartiklar > Utomhusaktiviteter > Cykling > Cykeltillbehör > Cykelverktyg > Cykelkedjeverktyg: Kedjebrytare för cykel; Kedjetvättverktyg för cykel; Kedjelåstänger för cykel
fi: Urheilutarvikkeet > Ulkoharrasteet > Pyöräily > Pyöräilytarvikkeet > Polkupyörätyökalut > Polkupyörän ketjujen työkalut: Polkupyörän ketjunkatkaisijat; Polkupyörän ketjupesurit ja puhdistustyökalut; Polkupyörän ketjulukkopihdit
cs: Sportovní potřeby > Outdoorové aktivity > Cyklistika > Jízdní kola – příslušenství > Cyklistické nářadí > Nářadí pro servis řetězu: Nýtovače cyklistického řetězu; Nástroje na čištění cyklistického řetězu; Kleště na rychlospojky řetězu
vi: Dụng cụ thể thao > Giải trí ngoài trời > Đạp xe > Linh kiện xe đạp > Dụng cụ xe đạp > Dụng cụ xích xe đạp: Dụng cụ tháo xích xe đạp; Dụng cụ vệ sinh xích xe đạp; Kìm tháo mắt xích xe đạp
ru: Спортивные товары > Активный отдых на открытом воздухе > Езда на велосипеде > Аксессуары для велосипедов > Инструменты для велосипедов > Выжимки цепей для велосипедов: Выжимки цепи велосипеда; Инструменты для чистки велосипедной цепи; Клещи для замков велосипедной цепи
hr-HR: Sportska oprema > Rekreacija na otvorenom > Biciklizam > Pribor za bicikle > Alati za bicikle > Alati za lanac bicikla: Prekidači lanca za bicikl; Alati za čišćenje lanca za bicikl; Kliješta za lanac za bicikl
en: Sporting Goods > Outdoor Recreation > Cycling > Bicycle Accessories > Bicycle Tools > Bicycle Chain Tools: Bicycle Chain Breakers; Bicycle Chain Cleaning Tools; Bicycle Master Link Pliers
zh-CN: 体育用品 > 户外休闲 > 自行车用品 > 自行车配件 > 自行车工具 > 自行车链条工具: 自行车截链器; 自行车链条清洁工具; 自行车魔术扣钳
es: Equipamiento deportivo > Actividades al aire libre > Ciclismo > Accesorios para bicicletas > Herramientas para bicicletas > Herramientas para cadenas de bicicletas: Tronchacadenas para bicicleta; Herramientas de limpieza de cadena de bicicleta; Alicates para eslabones rápidos de bicicleta
pt-PT: Artigos de desporto > Atividades recreativas no exterior > Ciclismo > Acessórios para bicicleta > Ferramentas para bicicleta > Ferramentas de corrente para bicicleta: Descravadores de corrente de bicicleta; Ferramentas de limpeza de corrente de bicicleta; Alicates para elos de engate rápido de bicicleta
ja: スポーツ用品 > 屋外レクリエーション > サイクリング > 自転車関連用品 > 自転車用工具 > 自転車用チェーン工具: 自転車用チェーンカッター; 自転車用チェーン洗浄ツール; 自転車用マスターリンクプライヤー
bg-BG: Спортни стоки > Спортни занимания на открито > Колоездене > Аксесоари за велосипеди > Инструменти за велосипеди > Инструменти за вериги за велосипеди: Инструменти за разкъсване на велосипедна верига; Инструменти за почистване на велосипедни вериги; Клещи за монтаж на съединителни звена на верига
nl: Sportartikelen > Buitenrecreatie > Fietsen > Fietsaccessoires > Fietsgereedschap > Fietskettinggereedschap: Kettingponsen voor fietsen; Kettingreinigers voor fietsen; Kettingschakeltangen voor fietsen
ko: 스포츠용품 > 야외 레크레이션 > 사이클링 > 자전거 부대용품 > 자전거 공구 > 자전거 체인 공구: 자전거 체인 브레이커; 자전거 체인 세척 도구; 자전거 마스터 링크 플라이어
ro-RO: Articole sportive > Recreere în aer liber > Ciclism > Accesorii pentru biciclete > Unelte pentru biciclete > Unelte pentru lanțuri de biciclete: Rupătoare de lanț pentru bicicletă; Instrumente de curățare a lanțului de bicicletă; Clești pentru veriga de legătură a lanțului de bicicletă
it: Articoli sportivi > Ricreazione outdoor > Ciclismo > Accessori per biciclette > Strumenti per bicicletta > Utensili per catene per bicicletta: Smagliacatene per bicicletta; Lavacatene per bicicletta; Pinze per falsamaglia da bicicletta
hu: Sportszerek > Szabadtéri kikapcsolódás > Kerékpározás > Kerékpár-kiegészítők > Kerékpárszerszámok > Kerékpárlánceszközök: Kerékpárlánc-bontók; Kerékpárlánc-tisztító eszközök; Kerékpár patentszem-fogók
lt-LT: Sporto prekės > Poilsis lauke > Dviračių sportas > Dviračių priedai > Dviračių įrankiai > Dviračių grandinės įrankiai: Dviračių grandinės išspaudimo įrankiai; Dviračių grandinės valymo įrankiai; Dviračių grandinės jungties replės
nb: Sportsutstyr > Friluftsliv > Sykling > Sykkeltilbehør > Sykkelverktøy > Kjedeverktøy for sykkel: Kjedekuttere til sykkel; Kjedevaskere til sykkel; Kjedelåstenger til sykkel
tr: Spor Malzemeleri > Açık Hava Etkinlikleri > Bisiklet > Bisiklet Aksesuarları > Bisiklet Araçları > Bisiklet Zinciri Araçları: Bisiklet zincir sökme aletleri; Bisiklet zincir temizleme aletleri; Bisiklet zincir kilidi penseleri
sk-SK: Športový tovar > Exteriérové rekreakčné športy > Bicyklovanie > Príslušenstvo pre bicykle > Cyklonáradie > Náradie na reťaze bicyklov: Nástroje na rozopínanie reťazí na bicykli; Nástroje na čistenie reťazí bicyklov; Kliešte na spojovacie články bicyklov
th: อุปกรณ์กีฬา > สันทนาการกลางแจ้ง > ปั่นจักรยาน > อุปกรณ์จักรยาน > เครื่องมือจักรยาน > เครื่องมือเกี่ยวกับโซ่จักรยาน: เครื่องมือตัดโซ่จักรยาน; เครื่องมือทำความสะอาดโซ่จักรยาน; คีมปลดข้อต่อโซ่จักรยาน
sl-SI: Športna oprema > Rekreacija na prostem > Kolesarjenje > Dodatki za kolesa > Orodje za kolesa > Orodje za verige za kolo: Orodje za razdiranje kolesarskih verig; Orodje za čiščenje kolesarskih verig; Klešče za kolesarske verige
pt-BR: Artigos esportivos > Atividades ao ar livre > Ciclismo > Acessórios para bicicletas > Ferramentas para bicicletas > Ferramentas para corrente de bicicleta: Extratores de corrente de bicicleta; Ferramentas de limpeza de corrente de bicicleta; Alicates para elo mestre de bicicleta
zh-TW: 體育用品 > 室外休閒 > 單車 > 自行車配件 > 自行車工具 > 自行車鏈條工具: 自行車打鏈器; 自行車洗鏈工具; 自行車快扣鉗
da: Sportsartikler > Friluftsliv > Cykling > Cykeltilbehør > Cykelværktøjer > Cykelkædeværktøj: Kædeskillere til cykler; Kæderensere til cykler; Samleledstænger til cykler
de: Sportartikel > Outdoor-Aktivitäten > Radfahren > Fahrradzubehör > Fahrradwerkzeug > Fahrradkettenwerkzeuge: Fahrrad-Kettennieter; Fahrrad-Kettenreinigungsgeräte; Fahrrad-Kettenschlosszangen
el: Αθλητικά είδη > Υπαίθριες δραστηριότητες αναψυχής > Ποδηλασία > Αξεσουάρ ποδηλάτου > Εργαλεία ποδηλάτου > Εργαλεία αλυσίδας ποδηλάτου: Κόφτες αλυσίδας ποδηλάτου; Εργαλεία καθαρισμού αλυσίδας ποδηλάτου; Πένσες για ασφάλειες αλυσίδας (master link) ποδηλάτου
pl: Sprzęt sportowy > Rekreacja na świeżym powietrzu > Kolarstwo > Akcesoria do rowerów > Narzędzia do rowerów > Narzędzia do łańcucha rowerowego: Skuwacze do łańcucha rowerowego; Przyrządy do czyszczenia łańcucha rowerowego; Szczypce do spinek łańcucha rowerowego